臺灣高等法院臺南分院刑事裁定
                                      109年度聲字第801號
聲明異議人
即  受刑人  陳清寶



上列聲明異議人即受刑人因違反肅清煙毒條例案件，不服臺灣新
北地方檢察署檢察官之執行指揮（同署102年度執助丁字第490號
執行指輝書）聲明異議，本院裁定如下：
    主　文
聲明異議駁回。
    理  由
一、聲明異議意旨略以
  ㈠聲明異議人即受刑人（下稱異議人）因於83年間違反肅清煙
    毒條例，經法院判處有期徒刑3年6月及無期徒刑確定，經執
    行無期徒刑並假釋後，因再犯他罪經撤銷假釋，現執行撤銷
    假釋之無期徒刑殘刑。
  ㈡異議人雖因執行所犯之販賣毒品罪所處無期徒刑之殘刑，致
    其所犯連續施用毒品罪所處之有期徒刑3年6月停止執行，未
    能獲減刑恩典，向臺灣新竹地方法院聲明異議，但經該法院
    以109年度聲字第1352 號裁定駁回異議，認本件應向鈞院聲
    請，乃依該裁定意旨向鈞院聲明異議。
  ㈢按數罪併罰之法律效果，係併合執行，事實上無法註銷他罪
    存在，且若執行無期徒刑後，若所犯該罪經救濟途徑改判無
    罪，則經判處有期徒刑之罪仍存在，不因停止執行而喪失減
    刑之權益，為此聲明異議，給予減刑之機會云云。
二、按受刑人或其法定代理人或配偶以檢察官執行之指揮為不當
    者，得向諭知該裁判之法院聲明異議，刑事訴訟法第484 條
    定有明文。所謂諭知該裁判之法院，係指諭知科刑判決，即
    具體之宣示主刑、從刑之法院而言（最高法院83年度台聲字
    第45號裁定意旨參照）。經查，異議人前因違反肅清煙毒條
    例案件，經臺灣嘉義地方法院以83年度訴字第866 號判決就
    施用毒品部分判處有期徒刑3年6月、就販賣毒品部分判處無
    期徒刑，上訴後經本院以84年度上訴字第1152號判決就施用
    毒品部分駁回上訴、就販賣毒品部分撤銷原判決，改判處無
    期徒刑，復經最高法院以85年度台覆字第228號判決核准原
    判決而確定。異議人於84年7月26日入監執行，於97年10月1
    6 日假釋出監，所餘刑期交付保護管束，惟於假釋期間因違
    反保安處分執行法第74條之2第1款、第2款、第4款規定，情
    節重大，經法務部以102年1月24日法授矯字第 000000000號
    函核准撤銷假釋，再經臺灣嘉義地方檢察署以102年2 月6日
    嘉檢兆二102執更115字第000000號函請臺灣新北地方檢察署
    代為執行異議人上揭撤銷假釋殘餘刑期，臺灣新北地方檢察
    署檢察官遂於102年4月22日核發102年度執助丁字第490號執
    行指揮書（下稱系爭指揮書），執行異議人上揭違反肅清煙
    毒條例案件所處無期徒刑撤銷假釋後之殘刑，刑期起算日為
    102年2月22日，執行期滿日為無期徒刑，並備註：本件係執
    行撤銷假釋殘刑，依刑法第79條之1第5項規定，執行刑期以
    25年計算等情，有上揭案號刑事判決書、法務部函文、臺灣
    嘉義地方法院檢察署函文、執行指揮書及臺灣高等法院被告
    前案紀錄表在卷可稽（見臺灣新北地方檢察署102 年度執助
    字第490 號卷）。足認臺灣新北地方檢察署以系爭指揮書執
    行本院84年度上訴字第1152號判決無期徒刑之撤銷假釋殘刑
    ，依上開說明，異議人以本件執行檢察官之指揮執行不當，
    向本院聲明異議，合於規定。
三、異議人以其上開案件中所犯連續施用毒品經判處有期徒刑 3
    年6 月確定部分，符合減刑條例之規定，雖因執行同案所犯
    販賣毒品罪所處無期徒刑之殘刑而停止執行，但該罪刑仍存
    在，檢察官應依規定予以減刑云云。然查，稽之系爭執行指
    揮書附件欄所載，是依最高法院85年度台覆字第228 號判決
    執行。而該最高法院判決是針對本院84年度上訴字1152號判
    決關於異議人所犯販賣毒品罪所處無期徒刑部分，另其所犯
    施用毒品罪所處之徒刑則已停止執行，是系爭指揮書僅是針
    對異議人經判處無期徒刑殘刑之執行，未及於其所犯連續施
    用毒品罪所處之徒刑，復據本院向原囑託執行之臺灣嘉義地
    方檢察署查明屬實，有本院公務電話查詢紀錄表可按（本院
    聲明異議卷第45頁），則檢察官上開執行指揮難認有不當之
    情事。
四、異議人雖另稱若所犯無期徒刑將來經救濟途徑改判無罪，其
    所犯施用毒品罪所處之有期徒刑仍存在，有減刑之必要。惟
    本件尚無異議人所指之情況；縱將來有此情況，須再執行上
    開有期徒刑部分，且此部分若合於減刑條例應予減刑之規定
    ，檢察官仍得聲請法院裁定減刑，並未因其有期徒刑現已停
    止執行，而有權益受損之情事，異議人此部分所辯，亦無可
    採。
五、綜上，臺灣新北地方檢察署檢察官102年度執助丁字第490號
    指揮書之執行指揮並無不當，異議人所指均無可採，其聲明
    異議為無理由，應予駁回。
據上論結，應依刑事訴訟法第486 條，裁定如主文。
中　　華　　民　　國　 109　　年　　10　　月　　14　　日
                  刑事第一庭    審判長法  官  楊清安
                                      法  官  蕭于哲
                                      法  官  陳珍如
以上正本證明與原本無異。
如不服本裁定，應於收受本裁定後五日內向本院提出抗告狀。
                                      書記官  盧建元
中　　華　　民　　國　 109　　年　　10　　月　　14　　日